臺灣高等法院臺中分院刑事裁定　　　　　96年度聲再字第32號
再審聲請人
即受判決人　甲○○
　　　　　　　　　　　樓之3
選任辯護人　徐文宗律師
　　　　　　張績寶律師
上列聲請人因聲請再審案件，對於本院95年度上易字第1487號中
華民國96年2月7日確定判決聲請再審，本院裁定如下：
    主  文
再審之聲請駁回。
    理  由
一、聲請意旨（綜合上開2辯護人所提）略稱：再審聲請人即受
    判決人甲○○（下稱聲請人）發現有下列確實之新證據，及
    原確定判決有足生影響於判決之重要證據漏未審酌，爰依刑
    事訴訟法第420條第1項第6款、第421條聲請再審：
  (1)原確定判決附圖一所示（為92年10月2日台中縣大里地政事
    務所測繪），其中僅編號A部分之面積即11267.66平方公尺
    ，並以此面積堆放砂石，但公訴人所根據之94年1月11日建
    宜公司所測繪之實測圖所示聲請人所屬中港砂石企業股份有
    限公司（下稱中港公司）所堆放砂石之面積卻僅10250平方
    公尺，面積反而縮小，原確定判決漏未審酌比較該2次測量
    面積之大小。
  (2)依航照圖所示，聲請人所屬中港公司所使用之面積即如航照
    圖所示，未有擴大使用範圍，且均在產業道路以北之範圍，
    原確定判決未予以審酌，該航照圖即屬確實新證據。
  (3)經濟部水利署第三河川局94年12月7日函附之烏溪河川圖籍
    第80號圖所示中港公司所佔用之位置係在產業道路以北範圍
    ，兼括原確定判決所認定之甲土地，該圖籍係在92年5月1日
    公告在案，此項證據原確定判決亦漏未審酌。
  (4)證人劉士榮於第一審證稱：（92年7月4日）曾會勘拆除聲請
    人所佔用土地中有關輸送帶部分結案等語，自無法以該案（
    即聲請人曾經檢察官以93年度偵字第58號緩起訴之案件）卷
    證證明被告除該拆除部分外，別無佔用其他土地，此部分關
    係聲請人究係自何時起佔用土地，屬對於判決有足生影響之
    重要證據，原確定判決亦漏未審酌。
  (5)證人林錦楨於原審證稱：中港公司最外緣有一條便道，如果
    有使用到便道外面的位置，就是新增佔用之範圍等語，原確
    定判決未於判決理由予以斟酌。
二、按刑事訴訟法第420條第1項第6 款所謂發見確實之新證據，
    係指該證據當時（判決前）已存在，為法院及當事人所不知
    ，因未經發現，不及調查斟酌，而於事後（判決後）始經發
    現者而言，且其固非以絕對不須經過調查程序為條件，但從
    證據之本身形式上觀察，必須可認為確實足以動搖原確定判
    決者，如足當之。若判決前已經當時提出或聲請調查之證據
    ，經法院捨棄不採，即非該條款所謂發現之新證據，不得據
    為聲請再審之原因。又按刑事訴訟法第421條規定，不得上
    訴於第三審法院之案件，除前條規定外，其經第二審確定之
    有罪判決，如就足生影響於判決之重要證據漏未審酌者，亦
    得為受判決人之利益，聲請再審。所謂「漏未審酌」乃指第
    二審判決前已發現而提出之證據，未予審酌而言，苟被捨棄
    之證據，已於理由內敘明其捨棄之理由者，即非漏未審酌。
    又所謂「重要證據」，係指該證據就本身形式上觀察，固不
    以絕對不須經過調查程序為條件，但必須顯然可認為足以動
    搖原有罪確定判決，而為受判決人應受無罪、或免訴、或輕
    於原審所認定之罪名方可，如不足以推翻原審所認定罪刑之
    證據，即非足生影響於原判決之重要證據。經查：
  (1)聲請人上開所指原確定判決附圖一（為92年10月2日台中
    縣大里地政事務所測繪）、94年1月11日建宜公司所測繪
    之實測圖、航照圖、經濟部水利署第三河川局94年12月
    7日函附之烏溪河川圖籍第80號圖、證人劉士榮於第一審
    之證述、證人林錦楨於原審之證述等證據，均係上開確定
    判決之判決前已存在，且經法院調查，並非於判決後始經發
    現，並非刑事訴訟法第420條第1項第6款所謂發見確實之新
    證據。
  (2)原確定判決認定再審聲請人所辯早在81年間起，即佔用上開
    土地不足採，業於其判決理由詳細比較臺中縣大里地政事務
    所於92年10月2日所測繪之複丈成果圖、建宜公司94年1月11
    日之實測圖，而套繪出二者不相重疊部乃系爭甲土地即如原
    確定判決附圖二編號1、5、6、13、14所示土地（面積依序
    為65、424、844、385、526平方公尺，合計面積為224 4平
    方公尺）部分；其互為重疊且同時亦屬前開如附圖一之複丈
    成果圖所占用位置（即被告曾遭緩起訴處分所占用之位置）
    部分，則為如附圖二編號2至4、8至11、15至17所示之土地
    ，因而認定系爭甲土地部分，並非被告前揭緩起訴處分案件
    所占用之土地。又原確定判決附圖一所示（為92年10月2日
    台中縣大里地政事務所測繪），其中編號A部分之堆放砂石
    面積，與94年1月11日建宜公司所測繪之實測圖所示聲請人
    所屬中港公司所堆放砂石之面積雖有不同，但此部分係用以
    堆放砂石，屬可移動之物，其因測繪時間不同而其面積不同
    ，並無違反常理之處，上開第2次測量之面積縮小，就該證
    據本身形式上觀察，顯不足以作為推翻原審所認定罪刑之證
    據，即非足生影響於原判決之重要證據。
  (3)原確定判決已就聲請人上開所舉航照圖，於判決理由予以審
    酌，顯見該航照圖並非上開法條所謂之新證據。
  (4)原確定判決理由已詳述證人林錦楨所證稱：便道內係中港公
    司合法使用範圍等語，其顯不可採之理由，原確定判決就證
    人林錦楨之證述顯已予以審酌，聲請人認原確定判決就證人
    林錦楨所述未於判決理由予以斟酌云云，尚有誤會。
  (5)聲請人以經濟部水利署第三河川局在92年5月1日公告在案之
    烏溪河川圖籍第80號圖，要用來證明聲請人所屬中港公司所
    佔用之位置係在產業道路以北範圍云云，但該第80號圖籍，
    僅繪示相關地號土地之相關位置，且原確定判決已綜合航照
    圖、被告於調查站之供述等證據，於理由欄詳述被告所辯在
    產業道路以北範圍均係中港公司所佔用之位置云云，不可採
    信之理由，而航照圖係攝示現場狀況之照片圖示，較上開第
    80號圖籍更能反應現場狀況，所以就該第80號圖籍之證據本
    身形式上觀察，顯不足以作為推翻原審所認定罪刑之證據，
    即非足生影響於原判決之重要證據。
  (6)原確定判決已於理由欄詳述被告所辯在產業道路以北範圍均
    係中港公司所佔用之位置云云，不可採信之理由，如上所述
    ，而證人劉士榮雖於第一審證稱：92年我接到河川局交辦的
    河川區域內違規砂石碎解洗選廠拆除計畫，河川區域內碎解
    洗選場都要遷移到河川區域外，不管合法申請或非法使用，
    有工廠登記證的有編列補償要遷移，非法使用的就要在限期
    內拆除，（92年7月4日的會勘，是他們陳報拆除後所作的會
    勘？）是的，當時好像是拆除前面的輸送帶而已，（是否要
    求把他們全部廠區都移到河川區域外？當時沒有注意到，（
    是否計畫沒有完全執行？）當時就這一部分我沒有注意到，
    其他部分我都有注意到，當時只有我一人承辦，要拆除的有
    18 家，沒有特別通融中港公司，我確實當時沒有注意到等
    語（見第一審卷第77頁以下），依證人劉士榮上開所述，雖
    有（92年）當時好像是拆除前面的輸送帶而已等語，但又稱
    要拆除的有18家，當時沒有注意到等語，可見因時間經過久
    遠，證人劉士榮已不能確定是否僅拆除輸送帶，亦未能明確
    陳述聲請人所屬中港公司92年當時除輸送帶外，是否尚有佔
    用其他位置，就該證人劉士榮供述之證據本身形式上觀察，
    顯不足以作為推翻原審所認定罪刑之證據，即非足生影響於
    原判決之重要證據。
  (7)綜上所述，本件再審聲請人所為再審之聲請均不符合刑事訴
    訟法第420條第1項第6款、或第421條之規定，其所為再審之
    聲請，自屬無據。其仍執前詞聲請再審，為無理由，自應駁
    回其再審之聲請。
三、據上論斷，應依刑事訴訟法第434條第1項，裁定如主文。
中　　華　　民　　國　　96　　年　　4 　　月　　30　　日
            刑事第九庭    審判長法　官  陳  筱  珮
                                法　官  趙  春  碧
                                法　官  余  仕  明
上列正本證明與原本無異。
不得抗告。
                                書記官　林  玉  惠
中　　華　　民　　國　　96　　年　　5　　 月　　2　　 日
